# 明股实债

提问人：summerxxy 时间：2023-03-18 20:53:22
请教陈版：
甲公司持有A公司72%股权，某政府基金持有A公司18%股权，甲公司实际控制A公司，政府基金为明股实债，甲公司对政府基金持有的A公司75%股权负有回购义务和支付利息义务，甲公司合并报表层面将政府基金对A公司的投资作为负债处理。
请问甲公司报告附注披露对子公司的持股比例如何披露？
1 、按照工商登记的比例
2 、考虑明股实债后还原的比例
个人理解政府基金对A公司投资在合并报表是一项负债，应披露还原后的持股比例
望陈版指教

回答人：chenyiwei
可以这样理解。同时以文字脚注方式补充披露法律上工商登记的股权比例，以及说明两者差异原因。